

ABOUT ME

Sono un jr. full stack web developer con una forte passione per il mondo digitale, particolarmente affascinato dalla costante ed esponenziale evoluzione delle soluzioni e delle tecnologie legate allo sviluppo web, che hanno prodotto dei significativi cambiamenti e miglioramenti sia in termini di processo di sviluppo che di user experience.

La mia indole esploratrice mi ha portato a percorrere diverse strade, sia in ambito formativo che lavorativo, passando dall'informatica all'economia, portandomi ad occuparmi di consulenza di business controlling presso una delle società leader mondiali in questo settore, per poi riportarmi alla passione di partenza: la programmazione.

Sono entusiasta di intraprendere un viaggio che mi porterà ad affrontare nuove sfide sempre più complesse, contribuendo ad accrescere il mio bagaglio di esperienze e competenze.

TECH SKILLS





















SOFT SKILLS

Il mio background lavorativo e formativo mi ha permesso di sviluppare diverse capacità, tra le quali:

- Riesco ad adattarmi facilmente ai cambiamenti
- Calmo e paziente
- Curioso e entusiasta di imparare
- Preciso e organizzato
- Problem solving
- Team worker
- Riesco a rispettare le scadenze e lavorare sotto stress
- Time management
- La diffusione della conoscenza è per me un aspetto molto importante del lavoro
- Open minded

RICCARDO MURRU

Jr. Full Stack Web Developer

riccardo.mr@gmail.com

+39 380 3096232





ESPERIENZE

Full Stack Web Develper Trainee



BOOLEAN-CAREERS | 02 / 2020 - 08 / 2020

Durante questi mesi ho realizzato diversi progetti, traendo ispirazione da alcuni dei siti e web app più popolari, quali: AirBnb, Netflix, Whatsapp, Spotify, DigitalOcean.

SAP Controlling Consultant



KPMG ADVISORY | 2017-2019

Per Luigi Lavazza S.p.A., attività di consulenza SAP per un progetto di roll-out per implementazione di un modello di gestione armonizzato in diverse consociate estere, in particolare Merrild Kaffe (DK), Merrild Baltics (LV) e Lavazza Sweden (SE). Ho seguito il progetto per la parte di commercial and industrial controlling, pianificazione e costo del prodotto (CO PA, PS, PC ML), integration test, UAT, go live, attività di formazione e supporto post go live agli utenti delle consociate.

SAP Controlling Consultant - SAP Teacher



SI-SOFT INFORMATICA | 2016 - 2018

- Facoltà di Economia, Università di Torino: Docenza per corso CO (CCA PA), corso organizzato da KPMG in collaborazione con Infor-Elea.
- Docenza di corsi di formazione SAP FI CO utente e custom per aziende nel territorio del Nord-Ovest (Piemonte, Lombardia, Liguria)
- Analista funzionale Sap Aree FI e CO

FORMAZIONE



Boolean-Careers

MASTER INTENSIVO FULL STACK WEB DEVELOPER

Tecnologie utilizzate:

- HTML5, CSS3, SASS, Javascript, jQuery, Rest Api, Vue JS
- PHP. MvSOL. Laravel



Facoltà di Economia - Università degli studi di Torino

LAUREA IN COMMERCIO INTERNAZIONALE

-Sono stato team leader in un progetto concernente valute estere e opzioni finanziarie per il quale il nostro gruppo ha ricevuto il massimo voto.La mia tesi di laurea, intitolata "Storia dell'integrazione economica in Europa: dal Piano Marshall al TTIP" è stata apprezzata dalla commissione e valutata col massimo punteggio.



Politecnico di Torino

CDL IN INGEGNERIA INFORMATICA

Grazie a questa esperienza ho costruito una solida base di capacità tecniche e analitiche, ho imparato come lavorare e avere risultati anche in situazioni di forte stress.

Alcuni degli esami da me sostenuti: Algoritmi e Programmazione, Basi di dati, Programmazione a oggetti, Analisi matematica, Statistica, Chimica.